【裁判字號】    95,易,684
【裁判日期】    980907
【裁判案由】    背信
【裁判全文】
臺灣士林地方法院刑事判決               95年度易字第684號
    公  訴  人  臺灣士林地方法院檢察署檢察官
    被      告  己○○
                丙○○
    上  一  人
    選任辯護人  林宜君律師
    被      告  辛○○
    選任辯護人  王啟安律師
    主  文
己○○共同連續犯背信罪，處有期徒刑貳年。
丙○○共同連續犯背信罪，處有期徒刑壹年捌月，緩刑參年，並
應向公庫支付新臺幣貳拾萬元。
辛○○共同連續犯背信罪，處有期徒刑壹年捌月。
    事  實
一、弦音實業股份有限公司（下稱弦音公司）於民國86年8 月間
    更名為台碩國際股份有限公司（下稱台碩公司；嗣於91年8
    月間再更名為新碩國際股份有限公司），瀚風科技工業有限
    公司（下稱瀚風公司，董事長己○○）為台碩公司最大股東
    及法人董事，己○○於86年10月起係瀚風公司派駐台碩公司
    之代表人，並擔任台碩公司董事長及兼任總經理（87年10月
    起改由丑○擔任台碩公司董事長，己○○仍續任台碩公司總
    經理），己○○自90年年中起，陸續為台碩公司引進丙○○
    、辛○○、戊○○（別名柯泓志，未據起訴）、秦友道（業
    於起訴前死亡）等經營團隊，丙○○於90年6 月至90年12月
    擔任台碩公司董事長，辛○○於90年8 月至91年1 月擔任台
    碩公司董事長特別助理，戊○○、秦友道自90年7 月起分別
    擔任台碩公司總稽核、財務部協理，其等於任職台碩公司期
    間，均係為公司處理事務之人，詎竟基於背信故意，而對台
    碩公司為下列背信行為：
(一)、己○○、丙○○與辛○○均明知台碩公司並未因預購材料而
    須支出400 萬元，竟共同基於意圖為自己不法利益之背信犯
    意聯絡，由辛○○於90年9 月20日以預付購料款名義，書立
    各200 萬元之請款單2 紙，經總經理己○○、董事長丙○○
    批核，財務人員據以製作傳票付款400 萬元，嗣該款項之去
    向不明，致生損害於台碩公司之財產；
(二)、己○○、丙○○與辛○○均明知依公司法第15條規定，公司
    之資金不得任意貸與股東或任何他人，且台碩公司亦無借貸
    資金予私人之例，竟承前共同意圖為自己之不法利益之背信
    概括犯意聯絡，並與戊○○基於犯意聯絡，由辛○○於90年
    11月15日以個人借貸名義，書立200 萬元之請款單1 紙，經
    總稽核戊○○、總經理己○○、董事長丙○○批核，財務人
    員據以製作傳票付款200 萬元，嗣由己○○將該筆私人借款
    提供瀚風公司挹注資金缺口，迄未還款予台碩公司，致生損
    害於台碩公司之財產；
(三)、己○○、丙○○均明知依公司法第15條規定，公司之資金不
    得貸與股東或任何他人，且台碩公司亦無借貸資金予私人之
    例，竟承前共同意圖為自己之不法利益之背信概括犯意聯絡
    ，並與戊○○、秦友道基於犯意聯絡，由己○○於90年12月
    10日以個人借貸名義，書立400 萬元之請款單1 紙，經財務
    部協理秦友道、總稽核戊○○、總經理己○○、董事長丙○○批核，財務人員據以製作傳票付款400 萬元，嗣由己○○
    將該筆私人借款提供瀚風公司挹注資金缺口，迄未還款予台
    碩公司，致生損害於台碩公司之財產；
(四)、己○○、丙○○與辛○○均明知台碩公司並未因刊登廣告而
    須支出40萬元廣告費用，竟承前共同意圖為自己之不法利益
    之背信概括犯意聯絡，由辛○○於90年12月13日以支付廣告
    費名義，書立40萬元之請款單1 紙，經總經理己○○、董事
    長丙○○批核，財務人員據以製作傳票付款40萬元，嗣該款
    項僅部分用以支付廣告費用，其餘溢付款項之去向不明，致
    生損害於台碩公司之財產；
(五)、己○○、丙○○均明知依公司法第15條本文規定，公司之資
    金不得貸與股東或任何他人，且台碩公司亦無借貸資金予私
    人之例，竟承前共同意圖為自己之不法利益之背信概括犯意
    聯絡，並與戊○○基於犯意聯絡，由丙○○授意戊○○代理
    ，於90年12月14日以個人借貸名義，書立50萬元之請款單1
    紙，經總稽核戊○○、總經理己○○、董事長丙○○（戊○○代理）批核，財務人員據以製作傳票付款50萬元，嗣丙○○將該筆私人借款用以支付其積欠辛○○之債務，迄今僅還
    款10萬元予台碩公司，致生損害於台碩公司之財產；
(六)、己○○、丙○○與辛○○均明知為台碩公司購買不動產，應
    善盡查詢、訪價之責任，確保台碩公司作為買受人之利益，
    竟承前共同意圖損害本人之利益之背信概括犯意聯絡，並與
    戊○○、秦友道基於犯意聯絡，於90年10月間共同決議由辛○○以個人名義，用6 千萬元代價，向癸○○購買前甫於90
    年8 、9 月間遭臺灣臺北地方法院查封拍賣、底價5 千萬元
    而仍未拍定之坐落於臺北市○○路1 號1 樓、2 樓、2 樓之
    1 及地下層之房屋及土地（下稱系爭不動產；所有權人為蔡
    秀玲，其上有4 個順位抵押權，第1 順位抵押權人為台灣中
    小企業銀行，第2 、3 順位抵押權人為癸○○之家屬），作
    為營業據點，便與上游廠商華碩電腦股份有限公司（下稱華
    碩公司）進行交易事宜，辛○○於90年10月22日以支付購買
    系爭不動產押標金名義，書立800 萬元之請款單1 紙，經財
    務部協理秦友道、總稽核戊○○、總經理己○○、董事長丙○○批核後，財務人員據以製作傳票，辛○○於90年10月22
    日領得台碩公司簽發之800 萬元支票1 紙（票號：SYA00000
    00號；票載發票日：90年10月23日）後即交予癸○○，於90
    年10月24日再與癸○○簽立房地產買賣契約書，致生損害於
    台碩公司之財產。嗣己○○、丙○○與辛○○等陸續於90年
    底、91年初自台碩公司離職後，後續經營團隊認其等決定購
    買系爭不動產對台碩公司不利，不願履行買賣契約，經癸○○表示沒收該800 萬元。
二、案經法務部調查局臺北市調查處移送臺灣士林地方法院檢察
    署檢察官偵查起訴。
    理  由
甲、程序方面（證據能力）：
一、供述證據：
    按被告以外之人於審判外之言詞或書面陳述，除有刑事訴訟
    法第159 條之1 至第159 條之4 所規定之情形外，不得作為
    證據，刑事訴訟法第159 條第1 項定有明文，又被告以外之
    人於審判外之陳述，雖不符同法第159 條之1 至第159 條之
    4 之規定，而經當事人於審判程序同意作為證據，法院審酌
    該言詞陳述或書面陳述作成時之情況，認為適當者，亦得為
    證據，刑事訴訟法第159 條之5 另有明文。查本判決所引用
    後述證人等於調查及偵查中之陳述，雖係被告以外之人於審
    判外之陳述，惟業據當事人及辯護人於本院最後審理期日調
    查證據時，均陳明同意引用為本案證據（見本院98年7 月9
    日審理筆錄），本院審酌該等證據作成時之情況亦無不適當
    之情形，依刑事訴訟法第159 條之5 規定，均有證據能力。
二、非供述證據：
(一)、卷附被告己○○提出之台碩公司應收帳款明細表1 紙（見本
    院審理(一)卷附之己○○被證2） ，業據檢察官質疑其來源，
    查該私文書上並無任何台碩公司之印文，並據證人即曾任職
    台碩公司之甲○○、寅○○、卯○○等人於審理中分別證稱
    ：無印象或未看過該等格式之對帳單等語（見本院97年10月
    1 日、98年4 月2 日審理筆錄），被告己○○未能證明其真
    正，無證據能力。
(二)、卷附被告辛○○提出之翡翠雜誌社（業已結束營業）90年11
    月份第560 及561 期廣告費用收據2 紙（見本院審理(一)卷附
    之辛○○被證8） ，業據檢察官質疑其來源，查該私文書上
    並無任何翡翠雜誌社之印文，被告辛○○未舉證證明其真正
    ，無證據能力。
(三)、卷附由不詳人士傳真予本院之翡翠雜誌社96年6 月12日函（
    見本院審理(一)卷），業據辯護人質疑其來源，查該私文書上
    僅有翡翠雜誌社之橡皮戳章，且印文破損、模糊不清，該私
    文書之真正顯屬有疑，亦無證據能力。
乙、實體方面：
一、被告之辯解：
    訊據被告丙○○，坦承前揭背信犯行不諱。被告己○○、辛○○則均矢口否認有何背信犯行，被告己○○辯稱：事實一
    (一)預付購料款400 萬元部分，當初台碩公司有與寬德總合國
    際股份有限公司（下稱寬德公司）、昇曄開發股份有限公司
    （下稱昇曄公司）合作建構商務平台，伊是後來看到資料才
    想起有這個案件，最早是寬德公司丁○○來跟伊談，由辛○○接洽，再由企劃部評估，後來是董事長丙○○簽約的，請
    款時以預付購料款為名目，應該是為了作帳方便；事實一(二)
    以辛○○名義借款200 萬元部分，該200 萬元是伊私人借用
    ，這是伊第1 次以私人名義向台碩公司借錢，伊是為幫瀚風
    公司週轉，因為瀚風公司有欠台碩公司貨款，屬於黑名單，
    台碩公司不可能借款給瀚風公司，所以就由伊個人借款，但
    當時伊寫請款單不方便，所以由辛○○填寫，伊向公司借錢
    有提供伊基隆的土地給公司設定抵押權，這次借款伊所開的
    支票有兌現，此部分伊已還款給台碩公司；事實一(三)伊借款
    400 萬元部分，這是伊第2 次向台碩公司借錢，第1 次借的
    已經還款，才借第2 次，這次借款伊所開的支票後來沒有兌
    現，此部分伊尚未還款；事實一(四)廣告費40萬元部分，這是
    台碩公司在翡翠雜誌刊登廣告的費用，當初是由董事長丙○○與翡翠雜誌社談所以由董事長室的辛○○請款；事實一
    (五)丙○○借款50萬元部分，這是董事長借支款，伊不知道丙○○借款的用途，也不知道丙○○與辛○○間有無借貸關係
    ；事實一(六)支付購買系爭不動產押標金800 萬元部分，辛○○於90年10月初向伊及丙○○報告系爭不動產是法拍屋，購
    買該房地可以給華碩電腦公司設定擔保，增加給台碩公司的
    出貨額度，並詢問伊等6 千萬元是否划算，伊等認為該房地
    值得購買，就授權辛○○去進行，後來的細節都是伊、丙○○、辛○○、戊○○、秦友道開會討論的，辛○○並未告知
    伊等該房地曾於90年8 、9 月間拍賣底價5 千萬元流標，及
    當時癸○○還沒有所有權，伊並未對台碩公司背信云云。被
    告辛○○辯稱：事實一(一)預付購料款400 萬元部分，該部分
    係台碩公司支付給昇曄公司建構商務平台，而以寬德公司業
    務執行單位，有買車子來推動業務，該公司來請款，就由伊
    開請款單，款項已實際支付，是台碩公司繼任董事長後來說
    不做；事實一(二)以伊名義借款200 萬元部分，是因己○○本
    身有資金缺口，丙○○、伊、戊○○都同意他這樣借錢，因
    為要有1 個人起頭，所以就由伊開200 萬元請款單，員工本
    來就可以向公司借錢；事實一(四)廣告費用40萬元部分，這筆
    是董事長丙○○指示伊製單，伊有只簽請款單，確實已在翡
    翠雜誌第560 、561 期刊登廣告；事實一(六)支付購買系爭不
    動產押標金800 萬元部分，因為台碩公司是華碩電腦公司之
    主要協力廠商，華碩電腦公司位於臺北市○○路3 號，系爭
    不動產在松江路1 號，如果購買系爭不動產，可以將台碩公
    司自八德路4 段遷至該處，便於提供華碩電腦公司作為提貨
    擔保，亦可作為台碩公司總維修地方，且離光華商場很近，
    便於業務上往來及進出貨，所以伊極力向公司推薦購買，丙○○、己○○、戊○○、秦友道等開會決議後，指定由伊負
    責處理購買事宜，惟由於該房地產權複雜，其上有多順位抵
    押設定，伊恐承買後仍無法順利取得產權，故與癸○○商議
    ，由癸○○負責清除相關設定並擔保點交，若癸○○因故不
    能取得產權時，則簽約金無息、無條件退還，伊之前曾與癸○○作過土地開發，知道癸○○在作法拍屋，但伊沒有問系
    爭不動產的法拍底價，也不知道之前曾經5 千萬元流標過，
    伊認為癸○○開的價格很便宜，因為是伊提議，伊要負責到
    底，所以用伊個人名義簽約，指定台碩公司為登記所有權人
    ，伊並未對台碩公司背信云云。
二、認定事實所憑之證據及理由：
(一)、查弦音公司於86年8 月間更名為台碩公司，瀚風公司為台碩
    公司之最大股東及法人董事，被告己○○為瀚風公司董事長
    ，於86年10月起並係瀚風公司派駐台碩公司之代表人，擔任
    台碩公司董事長及兼任總經理，87年10月起改由丑○擔任台
    碩公司董事長，己○○仍續任台碩公司總經理，己○○自90
    年中起，陸續為台碩公司引進丙○○、辛○○、戊○○、秦
    友道等為經營團隊，丙○○於90年6 月至90年12月擔任台碩
    公司董事長，辛○○於90年8 月至91年1 月擔任台碩公司董
    事長特別助理，戊○○、秦友道自90年7 月起分別擔任台碩
    公司總稽核、財務協理等情，為被告等所自承，且經證人即
    90年間擔任台碩公司中區業務經理之壬○○、86年10月至90
    年10月擔任台碩公司財務部經理之庚○○、86年起擔任台碩
    公司會計主任、90年10月起擔任台碩公司財務部經理之寅○○，及證人戊○○（別名柯泓志）於審理中證述綦詳（見本
    院97年5 月27日、97年10月1 日、97年11月13日、98年2 月
    3 日審理筆錄），並經本院調取台碩公司登記資料卷宗查核
    無訛；
(二)、事實一(一)預付購料款400 萬元部分（被告己○○、丙○○、
    辛○○）：
１、被告辛○○於90年9 月20日以預付購料款名義，書立各200
    萬元之請款單2 紙，經總經理被告己○○、董事長被告丙○○批核，財務人員據以製作傳票付款等情，有台碩公司90年
    9 月20日支出/ 零用金付款單及傳票各2 紙附卷可稽（見調
    查卷第17至18頁）；並據證人寅○○於審理中證稱：伊記得
    當時納莉颱風，公司淹水停電，辛○○急著用錢，所以伊等
    用手開傳票，印象中辛○○跟財務經理庚○○說這是要買宣
    傳車或活動車用的；通常買車子應該有估價單或比價單，但
    當時都沒有，只是口頭說要買車，因為很難界定要放在那個
    科目，車子也還沒有買進來，且是辛○○經手的，所以摘要
    欄就寫辛○○預付購料款、暫借款；一般預付購料款之情形
    ，事後應該要由廠商提供稅帳認可的憑證，如發票來核銷，
    但這筆預付購料款事後也沒有補單據來核銷等語（見本院97
    年10月1 日審理筆錄），證人庚○○於審理中證稱：90年間
    新經營團隊進來時，伊有聽過說要與寬德公司建立商務平台
    ，有看過說明書及計畫書，但沒有細看內容，承辦人是辛○○，但伊不知道後來是否有與寬德公司簽約，至伊離職前伊
    都沒有遇過寬德公司的人，伊記得有聽過說要買宣傳車，但
    實際上是否有買，伊沒有印象等語（見本院97年11月13日審
    理筆錄）在卷；
２、又關於上開400 萬元之實際用途，被告己○○、辛○○辯稱
    ：該款項係台碩公司支付昇曄公司用以建構商務平台之費用
    ，以寬德公司業務執行單位，當時有買車子來推業務，款項
    已實際支付云云，被告丙○○則供承：剛開始台碩公司開會
    時有提過這個案子，但因該案不成熟，所以後來並未簽約，
    就此部分伊涉犯背信犯行並無爭執等語。查被告聲請傳訊之
    證人即昇曄公司負責人子○○雖於審理中證稱：伊於90年6
    月離開瀚風公司後到昇曄公司，台碩公司的人引薦寬德公司
    的人給伊，昇曄公司與寬德公司合作承接台碩公司案件，寬
    德公司是企劃，昇曄公司是直接執行，伊曾與寬德公司的人
    接洽，也有跟台碩公司行銷部門的人接洽，但伊忘了是何人
    ，伊的電腦裡有留存相關文件之電子檔，被告辛○○於審理
    中所提出卷附昇曄公司與寬德公司之合作備忘錄、昇曄公司
    與台碩公司之合作提案書及契約書等件（見本院審理(二)卷附
    被告辛○○98年3 月10日調查證據聲請狀之附件），是伊將
    電子檔存在隨身碟裡提供給辛○○的，伊的電腦內有留存，
    就應該有正式簽約用印，昇曄公司與台碩公司之契約是和丙○○簽的，正式的文件應該都在昇曄公司，但昇曄公司因颱
    風淹過水；台碩公司建構商務平台的整個企劃案有1 千多萬
    元，400 萬元是頭期款，這筆款項最後進到昇曄公司臺北富
    邦商業銀行北投分行帳戶，伊可以提供昇曄公司存摺，至於
    昇曄公司領錢後有無開單據給台碩公司，伊要回去查查看；
    昇曄公司領到的400 萬元已全部用完，剛開始要買貨櫃巡迴
    車，後來沒有買，先以昇曄公司名義買了兩台發財車作示範
    ，1 台40幾萬、1 台30幾萬，還有花在裝潢、車上展示架、
    銷售地點展示架的費用，應該有當時的相片，伊要回去找找
    看云云（見本院98年5 月14日審理筆錄），惟證人子○○所
    謂提供予被告辛○○之昇曄公司與寬德公司合作備忘錄、昇
    曄公司與台碩公司合作提案書及契約書，均僅為電子檔，並
    非經正式用印之版本，復經李崇峰於審理中證述未曾代表台
    碩公司與昇曄公司正式簽約等情（見本院98年7 月9 日審理
    筆錄），而證人子○○經本院諭知應補正經正式用印之契約
    、昇曄公司之存摺、發票、單據、相片等資料，以供本院核
    對，則遲至本件宣判期日均未提出，另寬德公司負責人丁○○經本院依法傳拘並未到庭，顯難信被告己○○、辛○○及
    證人子○○陳稱台碩公司因與昇曄公司、寬德公司合作建構
    商務平台，為購買宣傳車等之花費而支付400 萬元為真實。
３、依上所述，被告辛○○並未檢附任何預購材料之估價單或比
    價單，即任意書立共400 萬元之請款單請款，所辯款項用途
    復屬虛妄，而被告己○○、丙○○均未有任何實質審核即逕
    予批示同意付款，致台碩公司受有400 萬元之財產損失，其
    等有共同意圖為自己不法之利益之犯意聯絡，而對台碩公司
    為違背任務之背信行為，洵屬明確。
(三)、事實一(二)借款200 萬元部分（被告己○○、丙○○、辛○○
    ）：
１、被告辛○○於90年11月15日以個人借貸名義，書立200 萬元
    之請款單1 紙，經總稽核戊○○、總經理被告己○○、董事
    長被告丙○○批核，財務人員據以製作傳票付款200 萬元，
    該款項迄未還款等情，有台碩公司90年11月15日支出/ 零用
    金付款單及傳票各1 紙附卷可稽（見調查卷第14頁）；並據
    證人寅○○於偵查及審理中證稱：這筆請款單是辛○○開的
    ，上面有辛○○的簽名，一般請款單要蓋到部門主管，然後
    給財會人員製作傳票，200 萬元借款至今未還等語（見92年
    4 月23日偵訊筆錄、本院97年10月1 日審理筆錄），證人戊○○於審理中證稱：己○○、丙○○、辛○○都是高層，正
    常公司流程要附簽呈，針對這筆有沒有附伊不清楚，因高層
    指示要付錢，所以伊只好在請款單簽名，但伊已不記得這張
    是誰指示伊的等語（見本院98年2 月3 日審理筆錄）在卷；
２、又關於上開200 萬元之支出原因，被告己○○、辛○○辯稱
    ：該款項係己○○私人借用，用以幫瀚風公司週轉，員工本
    來就可以向公司借錢，且己○○有提供其名下基隆的土地給
    台碩公司設定抵押權，此部分亦已還款給台碩公司云云，被
    告丙○○則供承：付款單的印章是伊蓋的，但伊忘記該200
    萬元之用途，就此部分伊涉犯背信犯行並無爭執等語。查台
    碩公司並未允許私人向公司借款等情，業據證人即86年10月
    至90年10月擔任台碩公司財務部經理之庚○○、86年起擔任
    台碩公司會計主任、90年10月起擔任台碩公司財務部經理之
    寅○○、86年起擔任人事總務主任、90年7 月起擔任台碩公
    司管理部副理之郭春麗、88年至90年6 月12日擔任台碩公司
    董事長之丑○、91年2 月至91年5 月擔任台碩公司董事長之
    乙○○於偵查及審理中證述綦詳（見92年6 月20日偵訊筆錄
    、本院97年10月1 日、97年11月13日、98年1 月14日審理筆
    錄），且按公司之資金除因公司間業務交易行為，有融通資
    金之必要者外，不得貸與股東或任何他人，為公司法第15條
    所明定，被告己○○復自承因瀚風公司有欠台碩公司貨款，
    屬於黑名單，台碩公司不可能借款給瀚風公司，所以由伊個
    人向台碩公司借款等情（見本院98年7 月9 日審理筆錄），
    無論被告辛○○或己○○，顯均無向台碩公司借款之正當權
    源；又被告己○○雖聲請本院調取臺灣基隆地方法院94年度
    執字第6184號民事執行卷宗（見本件外放影印卷宗），證明
    曾提供其所有位於基隆市七堵區之土地為台碩公司設定抵押
    ，該土地經兩次減價拍賣後，於95年間仍有500 餘萬元之價
    值，足以對台碩公司提供擔保云云，然查依該執行卷內上開
    土地登記謄本所示，台碩公司雖為抵押權人、被告己○○為
    設定義務人，但抵押權所擔保之債務人為瀚風公司而非被告
    己○○，而被告己○○如前述復供稱瀚風公司有積欠台碩公
    司貨款情事，顯難認該抵押權所擔保之債務，係被告己○○
    此部分私人借貸債務，被告等稱台碩公司已獲得擔保云云，
    尚屬無稽；至被告己○○另辯稱業已還款給台碩公司云云，
    不唯與前揭證人寅○○證稱此部分款項至今未還乙情不合，
    復未據被告提出任何清償證明，此節所辯亦無可採。
３、依上所述，被告己○○、丙○○、辛○○明知依公司法規定
    ，台碩公司之資金不得貸與股東或任何他人，且台碩公司亦
    無出借資金之例，仍由被告辛○○書立200 萬元之請款單向
    公司為私人借款，而被告己○○、丙○○及未據起訴之戊○○均逕予批示同意付款，致台碩公司受有200 萬元之財產損
    失，其等有共同意圖為自己不法之利益之犯意聯絡，而對台
    碩公司為違背任務之背信行為，洵屬明確。
(四)、事實一(三)借款400 萬元、事實一(五)借款50萬元部分（被告己○○、丙○○）：
１、被告己○○於90年12月10日以個人借貸名義，書立400 萬元
    之請款單1 紙，經財務協理秦友道、總稽核戊○○、總經理
    被告己○○、董事長被告丙○○批核，財務人員據以製作傳
    票付款400 萬元，該款項迄未還款等情，有台碩公司90年12
    月10日支出/ 零用金付款單及傳票各1 紙、台碩公司90年12
    月10日匯款委託書證明條1 紙、己○○為發票人之亞太商業
    銀行松山分行支票（票號：AB0000000 、票面金額：400 萬
    元）及退票理由單各1 紙附卷可稽（見調查卷第11至13頁）
    ；並據證人寅○○於審理中證稱：這筆是己○○借用的，伊
    不知道用途，錢到公司結束都沒有還等語（見本院97年10月
    1 日審理筆錄），證人戊○○於審理中證稱：己○○、丙○○、辛○○都是高層，因高層指示要付錢，所以伊只好在請
    款單簽名，但伊已不記得這張是誰指示伊的等語（見本院98
    年2 月3 日審理筆錄），及被告己○○自承：這次借款伊所
    開的支票後來沒有兌現，此部分伊尚未還款等語（見本院98
    年7 月9 日審理筆錄）在卷；
２、被告丙○○授意戊○○代理，於90年12月14日以個人借貸名
    義，書立50萬元之請款單1 紙，經總稽核戊○○、總經理被
    告己○○、董事長被告丙○○（戊○○代理）批核，財務人
    員據以製作傳票付款50萬元，該款項迄今僅還款10萬元等情
    ，有台碩公司90年12月14日支出/ 零用金付款單及同年月13
    日傳票各1 紙附卷可稽（見調查卷第11至13頁）；並據證人
    寅○○於偵查及審理中證稱：這筆是丙○○請款，伊不知道
    用途，後來有還10萬元等語（見92年4 月23日偵訊筆錄、本
    院97年10月1 日審理筆錄），證人戊○○於審理中證稱：50
    萬元是丙○○向公司借的，是伊代丙○○用印的等語（見本
    院98年2 月3 日審理筆錄），及被告丙○○供承：伊有欠辛○○債務，款項是給辛○○，伊已還給公司10萬元，傳票寫
    90年12月13日應是為作帳方便等語（見本院98年7 月9 日審
    理筆錄）在卷；
３、又關於台碩公司並未允許員工向公司借款，且被告己○○、
    丙○○依公司法規定，亦無向台碩公司借款之正當權源，另
    被告己○○辯稱台碩公司就其私人借款已獲得其名下土地設
    定抵押擔保，尚屬無稽等節，均如前述；
４、依上所述，被告己○○、丙○○明知依公司法規定，台碩公
    司之資金不得貸與股東或任何他人，且台碩公司亦無出借資
    金之例，惟被告己○○仍如事實一(三)所述，書立400 萬元之
    請款單向公司為私人借款，而被告丙○○及未據起訴之秦友
    道、戊○○均逕予批示同意付款，致台碩公司受有400 萬元
    之財產損失，其等就此部分有共同意圖為自己不法之利益之
    犯意聯絡，而對台碩公司為違背任務之背信行為，洵屬明確
    ，又被告丙○○如事實一(五)所述，授意戊○○書立50萬元之
    請款單向公司為私人借款，而被告己○○、及未據起訴之戊○○均逕予批示同意付款，致台碩公司受有50萬元之財產損
    失，其等就此部分有共同意圖為自己不法之利益之犯意聯絡
    ，而對台碩公司為違背任務之背信行為，亦無疑義。
(五)、事實一(四)廣告費用40萬元部分（被告己○○、丙○○、辛○○）：
１、被告辛○○於90年12月13日以支付廣告費名義，書立40萬元
    之請款單1 紙，經總經理己○○、董事長丙○○批核，財務
    人員據以製作傳票付款40萬元等情，有台碩公司90年12月13
    日支出/ 零用金付款單及傳票各1 紙附卷可稽（見調查卷第
    15頁）；並據證人寅○○於審理中證稱：這筆是辛○○請款
    的，伊不知道用途，當時請領時並未附上廣告費收據或已經
    委託的單據等語（見本院97年10月1 日審理筆錄），及被告
    辛○○於偵查及審理中供承：這筆是丙○○指示伊製單，當
    時並未給伊單據，丙○○跟伊等說他已經刊了，己○○也知
    道；這錢的確是伊領走的等語（見93年5 月21日偵訊筆錄、
    本院98年7 月9 日審理筆錄）在卷；
２、又關於上開40萬元之用途，被告己○○、辛○○辯稱：此為
    台碩公司在翡翠雜誌刊登2 期廣告的費用云云，被告丙○○
    則供承：有朋友向伊介紹刊登廣告，伊說好後指示專人處理
    ，伊記不起來收據的事；刊登廣告之請款，應附已經刊登之
    剪報及發票，就此部分伊涉有背信犯行並無爭執等語。查此
    筆40萬元廣告費用請款時，並未檢附廠商收據及已刊登之剪
    報等情，為被告等所不爭執，而被告辛○○於審理中僅提出
    翡翠雜誌第561 期雜誌（見審理(一)卷附被告辛○○被證5）
    ，至被告另提出之翡翠雜誌社90年11月份第560 及561 期廣
    告費用收據2 紙（見審理(一)卷附被告辛○○被證8） ，及不
    詳人士於審理中傳真予本院之翡翠雜誌社96年6 月12日函（
    見本院審理(一)卷），均無證據能力，業如前述，則此40萬元
    是否確為刊登2 期翡翠雜誌之廣告費用，顯非無疑，衡以被
    告辛○○於偵查中供稱：此40萬元是大家開會決定用來支付
    一些貸款的傭金及廣告費用云云（見93年5 月21日偵查筆錄
    ），顯足認款項至少有部分遭挪用甚明；
３、依上所述，被告辛○○受丙○○之指示，並未檢附任何刊登
    廣告之剪報及憑證，即任意書立40萬元之請款單請款，款項
    並未全數用以支付廣告費用，而被告己○○未有任何審核即
    逕予批示同意付款，致台碩公司受有溢付廣告費用之財產損
    失，該溢付部分之去向不明，其等有共同意圖為自己不法之
    利益之犯意聯絡，而對台碩公司為違背任務之背信行為，洵
    屬明確。
(六)、事實一(六)支付購買系爭不動產押標金800 萬元部分（被告己○○、丙○○、辛○○）：
１、被告己○○、丙○○、辛○○、戊○○、秦友道，於90年10
    月間共同決議由辛○○以個人名義，用6 千萬元代價，向癸○○購買前甫於90年8 、9 月間遭臺灣臺北地方法院查封拍
    賣、底價5 千萬元而仍未拍定之系爭不動產，作為台碩公司
    營業據點，便與上游廠商華碩公司進行交易事宜；被告辛○○於90年10月22日以支付購買系爭不動產押標金名義，書立
    800 萬元之請款單1 紙，經財務部協理秦友道、總稽核戊○○、總經理被告己○○、董事長被告丙○○批核後，財務人
    員據以製作傳票，辛○○於90年10月22日領得台碩公司開立
    之800 萬元支票1 紙後交予癸○○，於90年10月24日與癸○○簽立房地產買賣契約書；嗣被告己○○、丙○○與辛○○
    等陸續於90年底、91年初自台碩公司離職後，後續經營團隊
    認其等決定購買系爭不動產對台碩公司不利，不願履行買賣
    契約，經癸○○表示沒收該800 萬元等情，有台碩公司90年
    10月22日支出/ 零用金付款單及傳票各1 紙、90年10月24日
    房地產買賣契約書、台碩公司開立之800 萬元支票1 紙（票
    號：SYA0000000號；票載發票日：90年10月23日）、癸○○
    91年4 月11日催告台碩公司函、華碩公司97年12月23日碩法
    字第9700228 號函（覆本院稱：該公司委託之維修廠商曾於
    90年1 月1 日至93年3 月31日間，在靠近系爭不動產之臺北
    市○○路3 之1 號設有維修據點）、台碩公司90年10月15日
    簽呈等件（見調查卷第16、57、161 至165 、166 頁，本院
    審理(一)卷附被告辛○○被證1 及審理(二)卷附華碩公司函）附
    卷可稽；並據證人戊○○於審理中證稱：己○○、丙○○、
    辛○○都有跟伊提過公司要買松江路的房子，公司要搬過去
    ，因為客戶大都在光華商場；伊已不記得這張800 萬元的請
    款單是誰指示伊簽名的等語（見本院98年2 月3 日審理筆錄
    ）、證人癸○○於調查及審理中證稱：系爭不動產之所有人
    為蔡秀玲，她欠伊兒子許英明2 千萬元，有設定抵押權給許
    英明，該不動產上有幾個抵押權，第1 順位是銀行，第2 、
    3 順位是許英明、伊弟弟，也有一些雜七雜八的人占據2 樓
    ，89年間許英明曾聲請拍賣系爭不動產，因蔡秀玲有意和解
    而撤回，但因協調不成再聲請拍賣，90年間，銀行、許英明
    、伊弟弟都有聲請拍賣，臺灣臺北地方法院於90年8 、9 月
    間再執行拍賣時之底價為5 千萬元，因無人投標而流標；台
    碩公司辛○○透過代書事務所表示有意向伊購買系爭不動產
    ，90年10月22日辛○○拿了1 張台碩公司800 萬元支票當定
    金，與伊於10月24日簽訂不動產契約書，買賣契約指定所有
    權人應登記為台碩公司，伊不知道辛○○為何是以個人名義
    與伊簽約；伊有跟辛○○說系爭不動產是法拍屋，但未告訴
    他法拍之底價，買賣總價6 千萬元是伊開的，伊認為以當時
    市價應可賣到7 千萬元，且伊要負責把產權弄清楚，把房子
    清空交給辛○○；買賣過程中伊是與辛○○接洽，伊不認識
    台碩公司其他的人，伊兒子許英明於90年11月28日法院再執
    行拍賣時，以3 千960 萬餘元標得系爭不動產，但後來伊打
    電話及寄證信函通知台碩公司辦理過戶，台碩公司說不要買
    了，伊表示要沒收800 萬元等語（見91年3 月14日調查筆錄
    、本院97年6 月17日審理筆錄）；
２、又關於上開800 萬元之支出依據，被告己○○、辛○○辯稱
    ：系爭不動產是辛○○提議購買，己○○、丙○○、辛○○
    、戊○○、秦友道開會討論後認為值得購買，就授權辛○○
    去進行，後續細節都是伊等開會討論的；總價6 千萬元是癸○○開的價格，癸○○要負責清除相關設定並擔保點交，契
    約約定若癸○○因故不能取得產權時，則簽約金無息、無條
    件退還，當初因為是辛○○提議，所以用辛○○個人名義簽
    約，指定台碩公司為登記所有權人，伊等知道系爭不動產是
    法拍屋，但不知道90年8 、9 月間曾經5 千萬元流標過云云
    ；被告丙○○則供承：辛○○於90年10月間向伊等報告系爭
    不動產情況時，並未說明該房屋土地所有人及曾經法院執行
    拍賣流標之事，就此部分伊涉有背信犯行並無爭執等語。查
    被告等自承知悉系爭不動產為法拍屋，惟就該不動產於辛○○與癸○○簽約之前1 、2 月甫遭法院執行拍賣，底價5 千
    萬元仍無人投標而流標之事並不知情，而按法院執行拍賣不
    動產，關於前次拍賣流標之底價，乃公示事項，且如嗣後執
    行拍賣時須再經減價，亦為眾所週知之事，被告雖辯稱6 千
    萬元包含癸○○負責清除相關設定並擔保點交之費用，惟被
    告等於癸○○出價前，就前述關乎房地價格之重要事項全未
    查問，則如何判斷癸○○所出之價格合理，又如何與癸○○
    議價而取得對買方最為有利之價格，其等未善盡查詢、訪價
    之責任，未為台碩公司牟取利益，並無疑義。
３、依上所述，被告辛○○未究明系爭不動產前甫經法院執行拍
    賣而未拍定之底價，即率予同意與癸○○訂立買賣契約、給
    付款項，書立800 萬元之請款單請款，提供予癸○○支付押
    標金，而被告己○○、丙○○及未據起訴之秦友道、戊○○
    均逕予批示同意付款，致台碩公司因該買賣契約之簽立而受
    有支出800 萬元之財產損失，其等就此部分有共同意圖損害
    本人之利益之犯意聯絡，而對台碩公司為違背任務之背信行
    為，洵屬明確。
(七)、揆諸以上各節，被告等如事實一(一)至(六)所述背信犯行，均事
    證明確，應依法論科。
三、論罪科刑：
(一)、新舊法比較：
    被告等行為後，刑法業於94年1 月7 日修正，於94年2 月2
    日公布，於95年7 月1 日施行。按行為後法律有變更者，適
    用行為時之法律，但行為後之法律有利於行為人者，適用最
    有利於行為人之法律，刑法第2 條第1 項定有明文，此條規
    定與刑法第1 條罪刑法定主義契合，而貫徹法律禁止溯及既
    往原則，係規範行為後法律變更所生新舊法律比較適用之準
    據法；又刑法修正之比較新舊法，應就罪刑有關之共犯、未
    遂犯、想像競合犯、牽連犯、連續犯、結合犯，以及累犯加
    重、自首減輕暨其他法定加減原因（如身分加減）與加減例
    等一切情形，綜其全部罪刑之結果而為比較；再數罪併罰定
    應執行刑，其中一罪在新法施行前者，亦應為新舊法比較（
    最高法院95年度第8 次刑事庭會議決議參照）。就本件新舊
    法之比較適用：
１、被告等行為後修正之刑法第33條第5 款規定罰金刑為新臺幣
    1 千元以上，修正前規定罰金刑為銀元1 元即新臺幣3 元以
    上，經比較新、舊法結果，適用新法並未對被告等較有利，
    應適用被告等行為時即修正前之規定；
２、被告等行為時即修正前刑法第28條規定：「2 人以上共同『
    實施』犯罪之行為者，皆為共同正犯。」，修正後刑法第28
    條規定：「2 人以上共同『實行』犯罪之行為者，皆為共同
    正犯。」，將舊法之「實施」修正為「實行」，而原「實施
    」之概念，包含陰謀、預備、著手及實行等階段之行為，修
    正後僅共同實行犯罪行為始成立共同正犯，是修正後新法共
    同正犯之範圍已有限縮，排除陰謀犯、預備犯之共同正犯，
    新舊法就共同正犯之範圍既因此而有變動，自屬犯罪後法律
    有變更，而非僅屬純文字修正，應有新舊法比較適用之問題
    （最高法院96年度臺上字第934 號裁判意旨參照），而本案
    被告等無論依新舊法均成立共同正犯，適用新法並未對被告
    等較有利，應適用被告等行為時即修正前之規定；
３、被告等行為後，刑法第56條連續犯之規定業經刪除，被告等
    之數犯罪行為，於新法施行後，應予分論併罰，此刪除雖非
    犯罪構成要件之變更，但顯已影響行為人刑罰之法律效果，
    自屬法律有變更，經比較新、舊法結果，適用新法並未對被
    告等較有利，應適用被告等行為時即修正前之規定；
４、綜上法律修正前、後之比較，揆諸前揭最高法院決議及修正
    後刑法第2 條第1 項所定「從舊從輕」原則，應適用被告等
    行為時之法律，即修正前刑法之相關規定，對被告等較為有
    利。
(二)、核被告己○○、辛○○、丙○○所為，均係犯刑法第342 條
    第1 項之背信罪。被告己○○、丙○○、辛○○就事實一(一)
    、被告己○○、丙○○、辛○○及戊○○就事實一(二)、被告
    己○○、丙○○、戊○○及秦友道就事實一(三)、被告己○○
    、丙○○、辛○○就事實一(四)、被告己○○、丙○○及戊○○就事實一(五)、被告己○○、丙○○、辛○○、戊○○及秦
    友道就事實一(六)，各有犯意聯絡及行為分擔，各成立共同正
    犯。被告己○○、丙○○就事實一(一)至(六)、被告辛○○就事
    實一(一)、(二)、(四)、(六)先後多次背信犯行，時間緊接，觸犯構
    成要件相同之罪名，顯係各基於概括犯意反覆為之，均應依
    修正前刑法第56條之規定，論以一連續背信罪。爰審酌被告
    等為台碩公司處理事務，竟有負所託，基於不法意圖而為前
    述違背任務之行為，並無足取，而被告丙○○於犯罪後坦承
    犯行，態度尚稱良好，被告己○○、辛○○則均未坦承犯行
    ，飾詞圖卸，犯後態度不佳，暨其等各別參與犯罪之次數、
    動機、目的、手段、生活狀況、品行、智識程度、犯罪所生
    之危害等一切情狀，分別量處如主文所示之刑，以資懲戒。
(三)、另按被告行為後，刑法有關緩刑之規定雖亦經修正，惟緩刑
    之規定，並非關於行為可罰性之刑罰法律規範，而係屬刑之
    執行規範，應無刑法第2 條第1 項之適用，故犯罪在新法施
    行前，於修正後刑法施行後裁判，關於緩刑之宣告，自應適
    用修正後刑法第74條之規定（最高法院95年度第8 次刑事庭
    會議決議參照）。查被告丙○○未曾因故意犯罪受有期徒刑
    以上刑之宣告，此有臺灣高等法院被告前案紀錄表附卷可參
    ，其因一時失慮，致罹刑章，事後已坦承犯行，表示悔意，
    並於審理中自陳願捐款予公益團體，以示悔改之意（見本院
    95年11月30日準備程序筆錄、98年7 月9 日審理筆錄），本
    院認被告經此偵審教訓，當知所警惕，信無再犯之虞，其所
    宣告之刑以暫不執行為適當，爰依刑法第74條第1 項第1 款
    之規定，宣告緩刑3 年，並為確實督促被告能戒慎行止，預
    防再犯，按其所犯情節，依刑法第74條第2 項第4 款規定，
    諭知被告應向公庫支付新臺幣20萬元（此部分得為強制執行
    名義），以修復被告本案犯行對法秩序之破壞。又依刑法第
    75條之1 第1 項第4 款規定，受緩刑之宣告而違反上開本院
    所定負擔情節重大者，足認原宣告之緩刑難收其預期效果，
    而有執行刑罰之必要者，得撤銷其宣告，附此敘明。
四、爰不另為無罪諭知：
(一)、公訴意旨略以：被告己○○係為台碩公司處理事務之人，雖
    已知悉瀚風公司於90年1 月間起償債能力已有不足，仍基於
    意圖為瀚風公司不法利益之故意，於同年4 月2 日至9 月4
    日，在台碩公司辦公處所，指示該公司各業務承辦人員，將
    DVD 、SDRAM 等電子產品售予瀚風公司並提供維修服務，價
    值共為554 萬6 千427 元，嗣瀚風公司果因經營不善而停業
    ，致台碩公司受有上開554 萬6427元之財產損害，因認被告
    己○○此節亦涉犯刑法第342 條第1 項之背信罪嫌，且與其
    前揭經本院論罪科刑之犯行有連續犯之法律上一罪關係。
(二)、按犯罪事實應依證據認定之，無證據不得認定犯罪事實，刑
    事訴訟法第154 條第2 項定有明文。次按事實之認定，應憑
    證據，如未能發現相當證據，或證據不足以證明，自不能以
    推測或擬制之方法，為裁判基礎；又認定不利於被告之事實
    ，須依積極證據，茍積極證據不足為不利於被告事實之認定
    時，即應為有利於被告之認定，更不必任何有利之證據；再
    刑事訴訟法上所謂認定犯罪事實之積極證據，係指適合於被
    告犯罪事實之認定之積極證據而言，雖不以直接證據為限，
    間接證據亦包括在內，然而無論直接或間接證據，其為訴訟
    上之證明，須於通常一般之人均不致有所懷疑，而得確信其
    為真實之程度者，始得據為有罪之認定，倘其證明尚未達到
    此一程度，而有合理之懷疑存在而無從使事實審法院得有罪
    之確信時，即應由法院為諭知被告無罪之判決（最高法院40
    年臺上字第86號、30年上字第816 號、29年上字第3105號、
    76年臺上字第4986號判例意旨參照）。
(三)、本件公訴人認被告己○○涉犯此節刑法背信罪嫌，無非係以
    ：證人壬○○之陳述，及台碩公司90年4 月2 日至同年9 月
    4 日之對帳單、發票、出貨單及維修單影本等，為其主要論
    據。訊據被告己○○堅決否認此節犯罪，辯稱：瀚風公司積
    欠台碩公司之貨款，於90年初即達1 千900 多萬，其後並未
    增加；瀚風公司在台碩公司成立時，以現金參加投資認股，
    股票在台碩公司集中保管，就瀚風公司積欠台碩公司貨款及
    服務費，以股票價值已足夠擔保等語。
(四)、經查：
１、瀚風公司於90年1 月間起償債能力已有不足，台碩公司於同
    年4 月2 日至9 月4 日將DVD 、SDRAM 等電子產品售予瀚風
    公司並提供維修服務價值共554 萬6 千427 元，瀚風公司迄
    今未支付予台碩公司等情，業據證人即90、91年間擔任台碩
    公司中區業務經理之壬○○於審理中證稱：關於伊於調查中
    代台碩公司對被告提出告訴時所提供之台碩公司對帳單、發
    票、出貨單及維修單等資料，是公司財務人員提供給伊的，
    伊只知道台中分公司業務等語（見本院97年5 月27日審理筆
    錄），證人即86年起擔任台碩公司會計主任之寅○○於審理
    中證稱：偵查卷內所附對帳資料是公司內部資料，瀚風公司
    積欠台碩公司貨款是在90年間的事情，伊記得是欠幾百萬元
    ，沒有超過1 千萬元等語（見本院97年10月1 日審理筆錄）
    ，證人即86年10月至90年10月擔任台碩公司財務部經理之庚○○於審理中證稱：依偵查卷內瀚風公司積欠台碩公司之對
    帳單，90年4 月2 日之前瀚風公司積欠1 千4 百多萬元，90
    年4 月2 日至9 月4 日累積出貨554 萬6 千427 元未收到款
    項等語（見本院97年11月13日審理筆錄），證人即86年10月
    至92年間擔任台碩公司北區業務經理之甲○○於審理中證稱
    ：偵查卷內之發票及出貨單是瀚風公司向台碩公司買貨的資
    料等語（見本院97年10月1 日審理筆錄），證人即86年10月
    至90年間擔任台碩公司行政部經理之卯○○於審理中證稱：
    印象中90年間瀚風公司積欠台碩公司的貨款，一直都是維持
    好幾百萬，偵查卷內之對帳單是台碩公司的內部文件等語（
    見本院98年4 月2 日審理筆錄），並有台碩公司90年4 月2
    日至同年9 月4 日之對帳單、發票、出貨單及維修單影本（
    見調查卷第66至91頁、92年度偵字第2246號偵查(一)卷第74至
    100 頁）附卷可稽；至被告己○○雖陳稱：瀚風公司積欠台
    碩公司之貨款，於90年初即已達1 千900 多萬，其後並未增
    加云云，並於審理中提出所謂台碩公司應收帳款明細表1 紙
    （見本院審理(一)卷附之己○○被證2） 為據，惟該明細表並
    無起迄日期，且如前述其來源可疑而無證據能力，被告所陳
    此節，尚屬無據，併為敘明。
２、又關於台碩公司出貨予瀚風公司之原因，證人即88年至90年
    6 月12日擔任台碩公司董事長之丑○於審理中證稱：伊知道
    瀚風公司原先進貨額度較小，後來額度有擴大，瀚風公司有
    提供台碩公司股票，放在台碩公司集中保管，進貨額度擴大
    的原因與瀚風公司提供股票應有關係，己○○有跟伊說要以
    股票作為擔保，己○○所謂的提出股票擔保，是指作為出貨
    之擔保；台碩公司的出貨額度不會超過擔保股票價值，大約
    是1 千900 萬元，也有向瀚風公司要求部分貨款必須以現金
    給付；迄伊離職之前，台碩公司尚未處分瀚風公司所提供之
    股票等語（見本院97年11月13日審理筆錄），證人寅○○於
    審理中證稱：伊有聽財務部經理庚○○說瀚風公司要用股票
    抵押，伊知道業務部門有規劃廠商出具擔保品才出貨，及廠
    商逾期應收貨款達何種程度就不再出貨之機制，但伊不清楚
    實際成數多少，此部分要問業務部門，甲○○是負責業務方
    面等語（見本院97年10月1 日審理筆錄），證人庚○○於審
    理中證稱：當時風險控管部門的人有提到因瀚風公司有提供
    股票，所以將出貨額度加大，擔保品就是瀚風公司之前放在
    台碩公司的股票，加大額度是由業務部門與風險控管部門協
    調等語（見本院97年11月13日審理筆錄），證人甲○○於審
    理中證稱：瀚風公司向台碩公司購買貨品的業務是由伊經手
    ，瀚風公司雖有積欠貨款，但台碩公司仍繼續出貨，是因為
    瀚風公司提供台碩公司股票作抵押，原先瀚風公司在台碩公
    司就有300 萬元額度，後來又增加1 千600 萬元額度，所以
    總額度是1 千900 萬元，公司的電腦資料會顯示出貨額度，
    只要在額度內就可以先出貨，額度不夠就要用現金出貨等語
    （見本院97年10月1 日審理筆錄），證人卯○○於審理中證
    稱：伊擔任行政部經理期間，有作出貨額度的審核，台碩公
    司製作出貨單的電腦系統會作控管設定，如果超出額度，伊
    這邊是不會放行，除非出貨單連同有特准單等語（見本院98
    年4 月2 日審理筆錄），依前揭證人所述，瀚風公司於90間
    雖有積欠台碩公司帳款，但因提供股票作為擔保，故台碩公
    司在擔保信用額度內仍繼續出貨，如有超出額度則會要求以
    現金付款或須有特准單等情，應屬明確，而本件前述調查及
    偵查卷內台碩公司90年4 月2 日至同年9 月4 日之對帳單、
    發票、出貨單及維修單資料，並無特准單，此部分瀚風公司
    賒欠之貨款，堪認當初係因仍在股票擔保信用額度內，故台
    碩公司始繼續出貨，尚難以瀚風公司嗣因經營不善而停業，
    台碩公司未能收回該帳款，即認被告有何背信犯行。
(五)、綜上，本件公訴人所舉之證據，不足證明被告己○○有何背
    信犯行，此外，本院復查無其他積極證據足認被告有此部分
    犯罪，原應為被告無罪之諭知，惟公訴人認此部分與被告己○○前揭經本院論罪科刑部分，有連續犯之法律上一罪關係
    ，爰不另為無罪之諭知，附此敘明。
據上論斷，依刑事訴訟法第299 條第1 項前段，刑法第2 條第1
項前段、第342 條第1 項、第74條第1 項第1 款、第74條第2 項
第4 款，修正前刑法第28條、第56條，刑法施行法第1 條之1 ，
判決如主文。
本案經檢察官張紜瑋到庭執行職務
中    華    民    國    98    年    9    月     7     日
                  刑事第五庭審判長法  官  李  育  仁
                                  法  官  許  辰  舟
                                  法  官  孫  曉  青
以上正本證明與原本無異。
如不服本判決應於收受判決後10日內向本院提出上訴書狀，並應
敘述具體理由；其未敘述上訴理由者，應於上訴期間屆滿後20日
內向本院補提理由書狀（均須按他造當事人之人數附繕本）「切
勿逕送上級法院」。
                                  書記官  李  佳  穎
中    華    民    國    98    年    9    月     7     日
附錄本案論罪科刑法條全文
中華民國刑法第342 條
為他人處理事務，意圖為自己或第三人不法之利益，或損害本人
之利益，而為違背其任務之行為，致生損害於本人之財產或其他
利益者，處5 年以下有期徒刑、拘役或科或併科1 千元以下罰金
。
前項之未遂犯罰之。


司法院資訊處製作；財團法人民間司法改革基金會備份。
